臺灣臺南地方法院刑事判決　　　　　　　96年度易字第1210號
公　訴　人　臺灣臺南地方法院檢察署檢察官
被　　　告　甲○○
　　　　　　乙○○
上列被告等因竊盜案件，經檢察官提起公訴（96年度偵字第1220
8號），被告就被訴事實為有罪之陳述，本院裁定行簡式審判程
序，判決如下：
    主  文
甲○○、乙○○共同攜帶兇器竊盜，各處有期徒刑捌月，均緩刑
參年，緩刑期間均付保護管束。犯罪所用之扳手壹支沒收。
    事實及理由
一、按除簡式審判程序、簡易程序及刑事訴訟法第三百七十六條
    第一款、第二款所列之罪之案件外，第一審應行合議審判；
    次按除被告所犯為死刑、無期徒刑、最輕本刑為三年以上有
    期徒刑之罪或高等法院管轄第一審案件者外，於法院行準備
    程序進行中，被告先就被訴事實為有罪之陳述時，審判長得
    告知被告簡式審判程序之旨，並聽取當事人、代理人、辯護
    人及輔佐人之意見後，裁定進行簡式審判程序，刑事訴訟法
    第273條之1第1項及284條之1分別定有明文。本件被告甲○
    ○、乙○○二人被訴刑法第321條第1項第3款加重竊盜罪，
    乃除死刑、無期徒刑、最輕本刑為三年以上有期徒刑以外之
    罪，亦為刑事訴訟法第376條第2款之罪之案件，其於本院獨
    任法官於準備程序中就被訴事實為有罪之陳述，經告知簡式
    審判程序之旨，並聽取公訴人、被告之意見後，本院認為適
    宜進行簡式審判程序，依刑事訴訟法第273條之2、第159條
    第2項之規定，不適用傳聞法則有關限制證據能力之相關規
    定；並得依同法第310條之2準用第454條之規定製作略式判
    決書（僅記載「證據名稱」），合先敘明。
二、本件犯罪事實除引用起訴書之記載（如附件）外，另補充：
    「甲○○、乙○○兄弟二人基於意圖為自己不法所有之單一
    犯意聯絡，先後接續於96年8月5傍晚及翌日（同年月6日）
    上午9時許，至...」。
三、前項犯罪事實，有下列事證足資證明：
（一）被告乙○○於警詢、偵訊及本院審理時之自白；被告甲○
      ○於警詢、偵訊之共述及本院之自白。
（二）證人丁○○於警詢之證述。
（三）贓物認領保管單暨扣押物品目錄表各一份、國防部搬遷暨
      宿舍(建物)點交切結書6份及照片29張。
      本件事證明確，被告之犯行，堪以認定。
四、按刑法第321條第1項第3款所稱之攜帶兇器竊盜罪，係以行
    為人攜帶兇器竊盜為其加重條件，此所謂兇器，其種類並無
    限制，凡客觀上足對人之生命、身體、安全構成威脅，具有
    危險性之兇器均屬之，且祇須行竊時攜帶此種具有危險性之
    兇器為已足，並不以攜帶之初有行兇之意圖為必要（最高法
    院79年臺上字第5253號刑事判例要旨參照）。查本件被告等
    犯案時所攜帶渠等所有之扳手一支及向友人借得之削鐵器等
    物，均為金屬材質之器械，可持以攻擊他人，客觀上足以對
    人之生命、身體、安全構成威脅，具有危險性，自屬兇器無
    疑。故核被告甲○○、乙○○二人所為均係犯刑法第321條
    第1項第3款加重竊盜罪。被告二人就上開犯行，有犯意聯絡
    行為分擔，均為共同正犯。另按如數行為於同時同地或密切
    接近之時地實施，侵害同一之法益，各行為之獨立性極為薄
    弱，依一般社會健全觀念，在時間差距上，難以強行分開，
    在刑法評價上，以視為數個舉動之接續施行，合為包括之一
    行為予以評價，較為合理，則屬接續犯，而為包括之一罪（
    最高法院86年度臺上第3295號判例要旨參照）。查本件被告
    二人在上開時、地內先後竊取被害人所管領之房舍鐵門窗等
    物，侵害同種財產法益，各行為之獨立性極為薄弱，且係出
    於同一竊盜犯意，依一般社會健全觀念，在時間差距上難以
    分開，應視為數個舉動之接續施行，屬接續犯，為實質上一
    罪。爰審酌被告甲○○前有妨害名譽之前科紀錄 (處罰金刑
    ，未構成累犯)、甲○○前無犯罪前科紀錄，有台灣高等法
    院被告前案紀錄表在卷可稽，彼二人不思以正當途徑賺錢，
    任意侵害他人財產法益，其犯罪之動機、手段、被害人財物
    損失不少，及犯後坦承犯行態度良好等一切情狀，分別量處
    如主文所示之刑，以資懲儆。另被告二人前均未曾受有期徒
    刑以上刑之宣告，有臺灣高等法院被告二人前案紀錄表在卷
    可按，渠等因一時失慮，誤觸刑章，已坦承認罪，經此偵審
    程序，應知警惕，信無再犯之虞，本院認彼二人刑罰均以暫
    不執行為適當，爰均依法宣告緩刑三年，另為加強被告二人
    之管束教化，俾免再犯，於緩刑期間均付保護管束，以啟自
    新。被告二人犯罪時所用之扳手一支係被告所有之物，目前
    仍在被告甲○○家中，業經被告等於本院審理中陳明在卷，
    即屬被告甲○○所有供犯罪所用之物，雖未經扣案，但既未
    滅失，仍應予宣告沒收。至被告等供犯罪所用之削鐵器，係
    被告等向友人所借之物，業經被告乙○○於偵訊中陳明（詳
    見96年度偵字第12208號卷第13頁），即非屬被告等所有之
    物，故不予宣告沒收，併此敘明。
據上論斷，應依刑事訴訟法第273條之1第1項、第824之1、第299
條第1項前段、第310條之2、第454條第2項，刑法第28條、第321
條第1項第3款、74條第1項第1款，第93條第1項、第38條第1項第
2款，刑法施行法第1條之1，判決如主文。
本案經檢察官丙○○到庭執行職務。
中　　華　　民　　國　　96　　年　　10　　月　　9　　日
　　　　　　　　　刑事第九庭  法　官　賴純慧
以上正本證明與原本無異。
如不服本判決應於收受本判決後10日內向本院提出上訴書狀，並
應敘述具體理由。如未敘述上訴理由者，應於上訴期間屆滿後20
日內向本院補提理由書狀（均須按他造當事人之人數附繕本）「
切勿逕送上級法院」。
　　　　　　　　　　　　　　　　書記官　方秀貞
中　　華　　民　　國　　96　　年　　10 　　月　　9　　日
附錄本案論罪科刑法條全文
中華民國刑法第321條第1項第3款
犯竊盜罪而有左列情形之一者，處6月以上、5年以下有期徒刑：
三  攜帶兇器而犯之者。
